【裁判字號】    89,毒抗,479
【裁判日期】    890601
【裁判案由】    毒品危害防制條例
【裁判全文】
臺灣高等法院刑事裁定                            八十九年度毒抗字第四七九號
    抗  告  人
    即  被  告  甲○○
右列抗告人因毒品危害防制條例案件，不服臺灣臺北地方法院中華民國八十九年四月
十七日裁定（八十九年毒聲字第九八０號）提起抗告，本院裁定如左：
    主  文
原裁定撤銷，發回臺灣臺北地方法院。
    理  由
一、抗告意旨略以：被告從未涉及嗎啡、海洛因類毒品，有刑案前科資料表可查，況
    且被告出監後就立志從重為人，因此遠離昔日損友，不再與之交往，將生活重心
    皆以家庭為重，每日正常上下班；因每個月須二次驗尿，若非自取滅亡，否則被
    告只剩一個多月之管束報到期間，豈有明知故犯之理？驗尿之結果恐係有誤，為
    此請准撤銷原法院裁定云云。
二、檢察官聲請意旨略以：被告即受保護管束人甲○○前因施用毒品案件，經本院以
    八十八年度毒聲字第二九二八號裁定停止戒治，所餘戒治期間付保護管束。惟經
    聲請人於保護管束期間，採集被告尿液檢體送檢驗，結果復呈嗎啡陽性反應，顯
    有繼續施用毒品行為，有臺灣檢驗科技股份有限公司濫用藥物尿液檢驗報告附卷
    足憑，其違反保護管束應遵守事項情節重大，爰依毒品危害防制條例第二十二條
    第二項前段之規定，聲請撤銷停止戒治，並令入戒治處所施以強制戒治等語。原
    法院裁定以：「被告甲○○前因施用毒品案件，經本院裁定送勒戒處所觀察、勒
    戒後，因認有繼續施用毒品之傾向，經本院於民國（下同）八十八年六月十五日
    以八十八年度毒聲字第一四五七號裁定令入戒治處所施以強制戒治一年，並自八
    十八年六月二十九日起送臺灣臺北戒治所強制戒治，嗣因執行戒治期間屆滿三月
    ，戒治成效評定合格，無繼續戒治必要，復經本院於八十八年十一月二十九日以
    八十八年度毒聲字第二九二八號裁定停止戒治，所餘戒治期間，付保護管束。有
    卷附本院八十八年度毒聲字第一四五七號、第二九二八號刑事裁定及臺灣高等法
    院被告全國前案紀錄表等件可稽。詎被告於停止強制戒治，付保護管束期間內（
    八十八年十二月二十八日起至八十九年六月十六日），經採集其尿液送臺灣檢驗
    科技股份有限公司檢驗，結果竟呈嗎啡陽性反應，有臺灣檢驗科技股份有限公司
    八十九年三月三十日濫用藥物尿液檢驗報告一紙在卷可稽。按諸海洛因經注射入
    人體後，約百分之八十於二十四小時內自尿中排出，一般而言，尿液中能否驗出
    嗎啡陽性反應與其投與量、投與途徑、採尿時間、個人體質及檢驗方法之靈敏度
    有關，因此僅憑尿液中呈煙毒反應，並無法確實推定吸食時間距採集時間之長短
    ，惟依上述資料推斷，注射六毫克之海洛因鹽酸鹽，其代謝物嗎啡之平均可檢出
    時限約為二十六小時，有行政院衛生署藥物食品檢驗局八十一年九月八日（八一
    ）藥檢壹字第八一一四八八五號函一件附卷可稽。被告於保護管束期間內，經聲
    請人採集其尿液檢體送驗，其結果既呈嗎啡陽性反應，足見被告確於採尿前之二
    十六小時內某時點，在不詳地點，施用毒品海洛因犯行甚明，其違反保護管束應
    遵守事項情節重大，聲請意旨洵屬有據，爰依毒品危害防制條例第二十二條第二
    項規定，撤銷本院前於八十八年十一月二十九日諭知被告停止戒治，所餘戒治期
    間，付保護管束之裁定，並令入戒治處所施以強制戒治。」云云，固非無見。
三、惟按修正毒品危害防制條例施行細則第十六條規定：本條例第二十條第四項、第
    二十二條第二項所稱違反保護管束應遵守事項情節重大，應斟酌下列情形認定之
    ；：：(二)保護管束期間因故意更犯本條例第十條之罪，經法院裁定送勒戒處所觀
    察、勒戒者。依該條項規定，所稱「違反保護管束應遵守事項情節重大」，既應
    斟酌受處分人是否確有於「保護管束期間因故意更犯毒品危害防制條例第十條之
    罪，是否業經法院裁定送勒戒處所觀察、勒戒」等各情以為審認。則本案受處分
    人是否確有如檢察官所指，於保護管束期間因故意施用第一級毒品更犯毒品危害
    防制條例第十條之罪？是否業經法院裁定送勒戒處所觀察、勒戒？受處分人所辯
    ：驗尿之結果恐係有誤等語是否屬實？即尚非無再予詳究之餘地。抗告人之抗告
    意旨，為有理由；應由本院將原法院裁定撤銷，發回臺灣臺北地方法院，更為適
    法之處置。
四、據上論斷，依刑事訴訟法第四百十三條前段，裁定如主文。
中    華    民    國    八十九    年      五        月      三十一      日
                          臺灣高等法院刑事第十二庭
                              審判長法  官  劉  景  星
                                    法  官  陳  志  洋
                                    法  官  陳  博  志
右正本證明與原本無異。
不得抗告。
                                    書記官  鄭  兆  璋
中    華    民    國    八十九    年      六        月      二          日


司法院資訊處製作；財團法人民間司法改革基金會備份。
